# 房地产行业售后租回问题

提问人：stoneinsea 时间：2015-09-16 11:24:45
请教陈版：
某房地产行业，将开发的部分房屋销售后，想转型为文化旅游行业，故将原出售房屋租回，现在我们看到的房屋租赁合同是 3 年、 5年
有如下疑惑请求帮助：
1.虽然合同期限短，但基于企业租回房屋统一经营的考虑，是否可以判断售后租回为 融资租赁
2.如为融资租赁，因租期短，最低租赁付款额现值与公允价值差异较大，未确认融资费用数据如何判断，综上，按照融资租赁如何进行会计处理？
谢谢！！

回答人：chenyiwei
融资租赁和经营租赁的最主要区分标准来源于租赁准则对这两类租赁的定义，即其租赁资产所有权上的主要风险和报酬的转移情况。
就你所说的情况看，如果约定的不可撤销租赁期只有 3 ～ 5 年，且租赁期间的租金基本代表了该房屋的市场租金水平，则构成经营租赁的可能性还是比较大的。而且从你说的情况看，“某房地产行业，将开发的部分房屋销售后，想转型为文化旅游行业，故将原出售房屋租回”，因此出售和租赁的交易构成“一揽子交易”的可能性似乎也不很大。

提问人：stoneinsea 时间：2015-09-19 11:42:02
陈版，现在这家公司将房屋租回后统一规划成旅游景点，如果租赁期限短，那么公司的旅游业务将不能继续开展.在转为经营旅游业务后，公司在销售的同时就与业主签订返祖协议。实在是不好判断是不是一揽子交易，卖房在租回，也是在回收资金。呵呵，如果是经营租赁就太好了，处理可以简单些

回答人：chenyiwei
准则规定“承租人有权选择续租该资产，并且在租赁开始日就可以合理确定承租人将会行使这种选择权，不论是否再支付租金，续租期也包括在租赁期之内”。建议谨慎考虑会计上的租赁期是否包含更长的期间。但我个人理解，如果仅仅是“如果租赁期限短，那么公司的旅游业务将不能继续开展”这一点，但没有对后续租赁签订有约束性的安排的，一般还是难以将租赁期延长到更远的期间，除非这些房屋一开始就是作为旅游开发用途建设的，只能供开发商用做经营旅游景点的用途。